【裁判字號】    99,交聲,751
【裁判日期】    990813
【裁判案由】    違反道路交通管理處罰條例聲明異議
【裁判全文】
臺灣臺北地方法院交通事件裁定         99年度交聲字第751號
原處分機關  臺北市交通事件裁決所
異  議  人
即受處分人  甲○○
上列異議人即受處分人因違反道路交通管理處罰條例案件，對臺
北市交通事件裁決所分別於民國99年5月18日所為之處分（原處
分案號：北市裁罰字第裁22-ZAP019271號），聲明異議，本院裁
定如下：
    主  文
異議駁回。
    理  由
一、按汽車行駛於應繳費之公路、橋樑、隧道或輪渡，不依規定
    繳費者，處汽車所有人或駕駛人新臺幣（下同）3000元以上
    6000元以下罰鍰，並追繳欠費，道路交通管理處罰條例第27
    條第1項定有明文。又交通部臺灣區○道○○○路局為辦理
    電子收費申裝及欠費追繳作業，依據「公路通行費徵收管理
    辦法」相關規定訂定「交通部臺灣區○道○○○路局電子收
    費申裝及欠費追繳作業注意事項」；依本辦法第15條規定，
    用路人不依規定繳費者，營運單位應依用路人不同之欠費行
    為，依本局（指高速公路局）查明之車籍資料，製發「補繳
    通行費及作業處理費通知單」，追繳通行費並加收作業處理
    費用；用路人應於通知單所列之繳費期限內完成補繳程序，
    逾期未繳納則移送相關警察單位依法處理，交通部臺灣區○
    道○○○路局電子收費申裝及欠費追繳作業注意事項第1條
    、第13條第1項、第17條第3項亦分別定有明文。
二、原處分意旨略以：異議人即受處分人甲○○（下稱受處分人
    ）所有之車牌號碼5B-6181號自用一般小客車，並未申裝ETC
    電子收費之e通機，於民國98年9月13日20時23分許，行經汐
    止收費站北上第6車道，因未申裝電子收費系統而行駛電子
    收費（ETC）車道，經交通部臺灣區○道○○○路局依交通
    部臺灣區○道○○○路電子收費申裝及欠費追繳作業注意事
    項規定，通知受處分人補繳，但受處分人仍未依期限補繳，
    經原舉發機關內政部警政署國道公路警察局於98年11月24日
    依道路交通管理處罰條例第27條第1項規定逕行製單舉發（
    公警局交字第ZAP019271號），經原處分機關臺北市交通事
    件裁決所於99年5月18日逕依道路交通管理處罰條例第27 條
    第1項及違反道路交通管理事件統一裁罰基準表規定，裁處
    受處分人罰鍰新臺幣3,000元。
三、異議意旨略以：我並無收到ETC之繳費單、假如郵局有張貼
    郵件招領，為何不肯出示招領單留底，我並無逾期之故意，
    爰提起本件異議，請求撤銷原處分云云。
四、經查：
  (一)按處理違反道路交通管理事件，有關文書送達之程序，依行
    政程序法之規定，違反道路交通管理事件統一裁罰基準及處
    理細則第5條定有明文。再關於交通違規通知單之送達，得
    由行政機關自行或交由郵政機關送達；於無法依行政程序法
    第72條及第73條為送達時，得將文書寄存送達地之地方自治
    或警察機關，並作送達通知書2份，1份黏貼於應受送達人住
    居所、事務所、營業所或其就業處所門首，另1份交由鄰居
    轉交或置於該送達處所信箱或其他適當位置，以為送達。前
    項情形，由郵政機關為送達者，得將文書寄存於送達地之郵
    政機關，行政程序法第68條第1項、第74條第1項及第2項亦
    分別定有明文。且依司法院大法官於98年11月20日所為之釋
    字第667號解釋意旨：「寄存送達之文書，已使應受送達人
    可得收領、知悉，其送達之目的業已實現，自應發生送達之
    效力」，則違反道路交通管理事件之相關文書送達，自依前
    揭行政程序法之法定程序為寄存送達之日起，即生送達之效
    力。
  (二)查本件遠通公司於98年10月8日將上揭補繳費用通知單送達
    於臺北市○○區○○街15號5樓，因無人簽收，而於同日將
    此通知單寄存於臺北三張黎郵局，並製有送達通知書2份，1
    份黏貼於受處分人之上開戶籍地址門首，1份置於該址信箱
    內等情，此有高速公路局委託遠通電收公司辦理電子收費業
    務送達證書影本（文號為：第00000000000號）及中華郵政
    股份有限公司臺北郵局99年7月13日北二投字第0990023131
    號函附卷可稽（見本院卷第20頁、第60頁）。參以受處分人
    於前揭時間之戶籍設於上址乙節，有受處分人戶籍資料查詢
    表附卷可徵（見本院卷第64頁），揆諸上揭規定，足認前開
    補繳費用通知單之寄送已生合法送達之效力，是受處分人辯
    稱未收受補費通知單及郵局未張貼招領單以致未能補繳云云
    ，應無可採。
  (三)再者，前揭補費通知單業已生合法送達之效力，而內政部警
    政署國道公路警察局於受處分人未依期限繳納而於98年11月
    24日依職權掣發舉發通知單，並寄送至受處分人上開戶籍地
    址，並於同年12月2日因無人簽收，而於同日將此通知單寄
    存於臺北三張黎郵局等情，有舉發照片影本1幀及內政部警
    政署國道公路警察局送達證書影本（文號為：公警局交字第
    ZAP019271號）在卷可參（見本院卷第21頁、第63頁），足
    認舉發通知單之寄送已生合法送達之效力，且受處分人未於
    舉發單所示期限內繳納罰鍰乙節，亦為受處分人所不爭執。
    從而，原處分機關裁處受處分人3,000元，經核並無不合。
五、綜上，本件事證明確，受處分人之違規事實，堪已認定，原
    處分機關上揭裁罰處分，核無違誤，受處分人聲明異議為無
    理由，應予駁回。
中    華    民    國    99    年    8     月    13    日
                  交通法庭  法  官  章曉文
以上正本證明與原本無異
如不服本裁定應於送達後5日內向本院提出抗告狀
                            書記官  林義盛
中    華    民    國    99    年    8     月    13    日

司法院資訊處製作；財團法人民間司法改革基金會備份。
